ACORDAO-COMPLETO-2528027

ACÓRDÃO 1154/2022 ATA 5/2022 - PRIMEIRA CÂMARA

VISTO, relatado e discutido este ato de admissão de Wagner Klippel Dominicini no cargo de Engenheiro da Caixa Econômica Federal. 
ACORDAM os Ministros do Tribunal de Contas da União, reunidos em sessão da 1ª Câmara, ante as razões expostas pelo Relator e com fundamento nos arts. 71, inciso III, da Constituição Federal, 1º, inciso V, e 39, inciso I, da Lei 8.443/1992, 1º, inciso VIII, 259, inciso I, e 260, § 1º, do Regimento Interno, em:
9.1. considerar ilegal e negar registro ao ato de admissão de Wagner Klippel Dominicini;
9.2. determinar à Caixa Econômica Federal que acompanhe os desdobramentos do processo 0001330-78.2015.5.17.0011, em trâmite no Tribunal Regional do Trabalho - 17ª REGIÃO, e, em caso de provimento desfavorável ao interessado, torne sem efeito seu ato de admissão nos quadros da entidade e providencie o cadastramento do respectivo desligamento no sistema e-Pessoal;
9.3. dar ciência deste acórdão à Caixa Econômica Federal e ao interessado, com a informação de que a íntegra do relatório e do voto que o fundamentam podem ser consultados no endereço eletrônico www.tcu.gov.br/acordaos.

ATOS DE ADMISSÃO. Atos de Admissão da unidade emissora Caixa Econômica Federal, enviados ao TCU pela unidade de controle interno CONTROLADORIA-GERAL DA UNIÃO para fins de análise e julgamento.

Primeira Câmara

Caixa Econômica Federal

3. Interessado: Wagner Klippel Dominicini (XXX.615.697-XX)

13.1. Ministros presentes: Walton Alencar Rodrigues (Presidente), Benjamin Zymler e Jorge Oliveira (Relator).
13.2. Ministro-Substituto convocado: Augusto Sherman Cavalcanti.

JORGE OLIVEIRA

Trata-se do ato de admissão de Wagner Klippel Dominicini no cargo de Engenheiro na Caixa Econômica Federal.
2.	A Secretaria de Fiscalização de Integridade de Atos e Pagamentos de Pessoal e de Benefícios Sociais (Sefip) e o Ministério Público junto ao TCU (MPTCU) se manifestaram pela ilegalidade do ato, em razão de a convocação do interessado ter ocorrido após a expiração da validade do concurso público, em cumprimento a sentença judicial não transitada em julgado. Os pareceres adicionam a necessidade de que seja determinado ao órgão de origem que acompanhe o desfecho daquele procedimento ordinário para que, em caso de provimento desfavorável ao interessado, torne sem efeito o ato de admissão e providencie o cadastramento do eventual desligamento no sistema e-Pessoal.
	É o relatório.

não há

Procuradora-Geral Cristina Machado da Costa e Silva

ATO DE ADMISSÃO DE PESSOAL. NOMEAÇÃO POR DECISÃO JUDICIAL NÃO TRANSITADA EM JULGADO. ILEGALIDADE DO ATO. DETERMINAÇÃO PARA ACOMPANHAMENTO DO PROVIMENTO JUDICIAL DEFINITIVO.

ATOS DE ADMISSÃO (ADS)

Wagner Klippel Dominicini foi convocado para o cargo de Engenheiro da Caixa Econômica Federal em 2/3/2018 e contratado no mesmo dia, em cumprimento a sentença judicial não transitada em julgado.
2.	Acolho os pareceres uniformes da Secretaria de Fiscalização de Integridade de Atos e Pagamentos de Pessoal e de Benefícios Sociais (Sefip) e do Ministério Público junto ao TCU (MPTCU) que propugnam a ilegalidade do ato, sem prejuízo de que a relação contratual seja mantida enquanto permanecer hígida a decisão judicial, com determinação à Caixa para que acompanhe o desfecho daquele processo e, em caso de provimento desfavorável ao interessado, torne sem efeito o ato de admissão e providencie o cadastramento do eventual desligamento no sistema e-Pessoal, na linha da jurisprudência dominante desta Corte, a exemplo dos Acórdão 1106/2020-TCU-Plenário (Relatora Ministra Ana Arraes) , 1.140/2015 - 1ª Câmara (Relator Ministro Benjamin Zymler) e  13295/2020 - 2ª Câmara (Relator Ministro-Substituto Marcos Bemquerer Costa) . 
	Ante o exposto, VOTO no sentido de que o Colegiado adote o acórdão que ora lhe submeto.
TCU, Sala das Sessões, em 8 de março de 2022.
JORGE OLIVEIRA 
Relator